最高法院民事裁定　　　　　　　　　 111年度台上字第2262號
上　訴　人　楊于萱
訴訟代理人　古健琳律師
　　　　　　郭緯中律師
被 上訴 人　黃韋蘋
訴訟代理人　林石猛律師
　　　　　　張羽誠律師
上列當事人間請求損害賠償事件，上訴人對於中華民國111年6月
22日臺灣高等法院高雄分院第二審判決（110年度上字第176號）
，提起上訴，本院裁定如下：
    主  文
上訴駁回。
第三審訴訟費用由上訴人負擔。
    理  由
按上訴第三審法院，非以原判決違背法令為理由，不得為之。又
提起上訴，上訴狀內應記載上訴理由，表明原判決所違背之法令
及其具體內容，暨依訴訟資料合於該違背法令之具體事實，其依
民事訴訟法第469條之1規定提起上訴者，並應具體敘述為從事法
之續造、確保裁判之一致性或其他所涉及之法律見解具有原則上
重要性之理由。同法第467條、第470條第2 項定有明文。而依同
法第468 條規定，判決不適用法規或適用不當者，為違背法令；
依同法第469 條規定，判決有該條所列各款情形之一者，為當然
違背法令。是當事人提起上訴，如以同法第469 條所列各款情形
為理由時，其上訴狀或理由書應表明該判決有合於各該條款規定
情形之具體內容，及係依何訴訟資料合於該違背法令之具體事實
。如依同法第468 條規定，以原判決有不適用法規或適用法規不
當為理由時，其上訴狀或理由書應表明該判決所違背之法令條項
，有關司法院大法官解釋字號或憲法法庭裁判字號，或成文法以
外之習慣或法理等及其具體內容，暨係依何訴訟資料合於該違背
法令之具體事實，並具體敘述為從事法之續造、確保裁判之一致
性或其他所涉及之法律見解具有原則上重要性之理由。上訴狀或
理由書如未依上述方法表明，或其所表明者與上開法條規定不合
時，即難認為已合法表明上訴理由，其上訴自非合法。本件上訴
人對於原判決提起上訴，雖以該判決違背法令為由，惟核其上訴
理由狀所載內容，係就原審取捨證據、認定事實及解釋契約之職
權行使所論斷：兩造間之委任契約，係約定上訴人將投資款交由
被上訴人轉交實際操盤投資之人，如有獲利，由被上訴人出面收
取並獲得其中1%，上訴人則取得剩餘2%，並無保證還本之約定。
被上訴人已依約轉交上訴人之投資款，嗣上訴人表示欲取回投資
款，而終止委任契約，被上訴人乃承諾告知實際操盤者結算該投
資款，因操盤者迄未結算退款，被上訴人尚無交付之義務，亦未
同意由其返還投資款。又上訴人未能舉證被上訴人有何違反銀行
法第29條、第29條之1 規定之收受存款行為，對其施用詐術締約
以騙取投資款之情事，亦無從請求侵權行為損害賠償等情，指摘
為不當，並就原審已論斷或與判決結果不生影響者，泛言未論斷
或論斷矛盾、違法，而非表明該判決所違背之法令及其具體內容
，暨依訴訟資料合於該違背法令之具體事實，並具體敘述為從事
法之續造、確保裁判之一致性或其他所涉及之法律見解具有原則
上重要性之理由，難認其已合法表明上訴理由。依首揭說明，應
認其上訴為不合法。末查上訴人於上訴本院後，始主張：兩造間
另成立消費寄託契約一節，核屬新攻擊方法，依民事訴訟法第47
6條第1項規定，本院不得審酌，附此敘明。
據上論結，本件上訴為不合法。依民事訴訟法第481條、第444條
第1 項、第95條、第78條，裁定如主文。
中    華    民    國   111    年    9     月    21    日
                      最高法院民事第四庭
                          審判長法官  鄭  雅  萍  
                                法官  王  本  源  
                                法官  蕭  胤  瑮  
                                法官  賴  惠  慈  
                                法官  張  競  文  
本件正本證明與原本無異
                                      書  記  官
中    華    民    國   111    年    9     月    28    日